【裁判字號】    89,易,2400
【裁判日期】    891027
【裁判案由】    竊盜
【裁判全文】
臺灣桃園地方法院刑事判決                        八十九年度易字第二四００號
    公訴人  臺灣桃園地方法院檢察署檢察官
    被  告  丙○○
右列被告因竊盜案件，經檢察官提起公訴（八十九年度偵字第一二九六七號），本院
判決如左：
        主  文
丙○○連續竊盜，未遂，累犯，處有期徒刑參月。扣案之鑰匙壹支沒收。
        事  實
一、丙○○曾於民國八十七年間因賭博案件，經本院桃園簡易庭於八十七年十月五日
    判處有期徒刑六月，如易科罰金以三百元折算一日，於八十八年四月二十三日易
    科罰金執行完畢，猶不知悔改，竟基於意圖為自己不法所有之概括犯意，於八十
    九年八月十七日凌晨一時許，至桃園縣觀音鄉○○路一二六巷三七號住處之地下
    停車場，以自備鑰匙一支，開啟不詳車號機車置物箱，因無財物而作罷，復於同
    日凌晨二時三十分許，以相同手法，在十全路上址地下室，開啟住戶乙○○○所
    有之車號ＢＹＨ─八三六號機車置物箱，翻搜財物未果始離去，又於翌日（即十
    八日）凌晨一時三十分許，進入前開地下室內，持相同之鑰匙一支，再度開啟前
    開車號ＢＹＨ─八三六號機車置物箱，搜尋財物未果。再承前概括犯意，於同年
    月二十九日凌晨二時許，持同一支鑰匙，進入前開地下室，開啟住戶甲○○所有
    之車號ＭＮＥ─六三五號機車置物箱，翻搜財物之際，為警查獲而未得逞，並扣
    得鑰匙一支，經警方調閱地下室監視錄影帶供前開住戶指認，而查獲上情。
二、案經桃園縣警察局大園分局報請台灣桃園地方法院檢察署檢察官偵查起訴。
        理  由
一、右揭事實，業據被告丙○○於本院審理時供承不諱，核與被害人乙○○○、甲○
    ○於警訊時陳述遭竊情節相符，且被告數度進入前開地下室竊取住戶機車置物箱
    內財物未果等情形，經警方撥放監視錄影帶供被害人指認無訛，且為被告供承之
    事實，亦載明於警訊筆錄可稽，復有被告作案鑰匙一支扣案可佐，足徵被告自白
    與事實相符。是本件事證明確，被告犯行堪予認定。
二、核被告所為，係犯刑法第三百二十條第三項、第一項之普通竊盜未遂罪。公訴人
    以被告於八十九年八月十七日凌晨一時許，曾竊取不詳車號機車內之統一發票一
    紙，認被告此次犯行觸犯刑法第三百二十條第一項之竊盜既遂罪，惟被告於本院
    審理時辯稱伊拿統一發票觀看又放回機車內等語，是被告究有無竊得該紙統一發
    票之竊盜既遂情節，既乏被害人出面指認，且無監視錄影內容（因監視角度）可
    查，本院依罪疑惟輕原則，認定被告此次竊盜犯行，亦止於未遂程度，併此敘明
    。又查被告數次著手竊盜行為，均未竊得財物之結果，為未遂犯，依刑法第二十
    六條前段規定，減輕其刑。而被告先後多次竊盜未遂犯行，時間緊接，犯罪構成
    要件相同，顯係基於概括犯意為之，應依刑法第五十六條連續犯規定論以一罪，
    並加重其刑。又被告曾犯有如事實欄所載之前科紀錄及執行情形，此有台灣桃園
    地方法院檢察署刑案資料查註紀錄表一紙在卷可憑，其於執行完畢後五年之內再
    犯有期徒刑以上本案之罪，為累犯，應依刑法第四十七條規定加重其刑，並先遞
    加後減。爰審酌被告輕啟竊意，深夜進入住處地下室，竊取住戶機車置物箱內財
    物未果，破壞居家安寧及犯後態度等一切情狀，量處如主文所示之刑，以資懲儆
    。
三、扣案之鑰匙一支，係被告所有供竊盜所用之物，業據其陳明在卷，爰依刑法第三
    十八條第一項第二款規定沒收。
據上論斷，應依刑事訴訟法第二百九十九條第一項前段，刑法第五十六條、第三百二
十條第三項、第一項、第二十六條前段、第四十七條、第三十八條第一項第二款，罰
金罰鍰提高標準條例第一條前段，判決如主文。
本案經檢察官張春暉到庭執行職務。
中      華      民      國    八十九    年      十      月    二十七    日
                              臺灣桃園地方法院刑事第二庭
                                  法    官    傅  中  樂
右正本證明與原本無異。
如不服本判決，應於判決送達後十日內，向本院提出上訴狀。
                                  書 記 官    梁  麗  雲
中      華      民      國    八十九    年     十一     月      三      日
附論罪科刑依據之法條：
刑法第三百二十條第三項、第一項
意圖為自己或第三人不法之所有，而竊取他人之動產者，為竊盜罪，處五年以下有期
徒刑、拘役或五百元以下罰金。
意圖為自己或第三人不法利益，而竊佔他人之不動產者，依前項之規定處斷。
前二項之未遂犯罰之。


司法院資訊處製作；財團法人民間司法改革基金會備份。
